臺灣花蓮地方法院民事簡易判決　　　　110年度花簡字第206號

原　　　告　台新國際商業銀行股份有限公司

法定代理人　尚瑞強


被　　　告　徐偉銘
被　　　告　陳秋蘭
上列當事人間請求撤銷遺產分割協議等事件，本院不經言詞辯論
，判決如下：
    主  文
原告之訴駁回。
訴訟費用由原告負擔。
    理  由
一、按原告之訴，當事人不適格者，法院得不經言詞辯論，逕以
    判決駁回之。但其情形可以補正者，審判長應定期間先命補
    正。前項情形，原告之訴因逾期未補正經裁判駁回後，不得
    再為補正。民事訴訟法第249條第2項第1款、第3項定有明文。
二、原告主張其為被告徐偉銘之債權人，經查調徐偉銘之財產狀
    況發現徐偉銘為被繼承人徐土光之繼承人之一，徐土光留有
    遺產坐落花蓮縣○○鄉○○段0000地號土地、同段288建號
    建物(下稱系爭房地)，徐偉銘並未聲明拋棄繼承，但與其他
    繼承人為分割繼承協議，將系爭房地由陳秋蘭繼承於107年6
    月15日取得所有權，依民法第244條第1、4項規定請求撤銷
    被告就系爭房地所為遺產分割協議及107年6月15日之分割繼
    承登記，並塗銷陳秋蘭以分割繼承為原因之登記等語。
三、經本院於110年5月26日通知原告補正系爭房地於107年6月15
    日以分割繼承為原因之所有權登記資料(卷85頁)；原告先於
    110年5月24日補正徐土光之除戶謄本、繼承系統表及全體繼
    承人(包含被告共6人)之戶籍謄本(卷91至107頁)，另經花蓮
    縣鳳林地政事務所110年6月7日檢送系爭房地分割繼承登記
    案卷(卷115至151頁)，本院乃於110年7月3日函知原告應於
    通知送達翌日起14日內具狀聲請卷宗光碟，並應於本院送達
    卷宗光碟之翌日起14日內補正說明(1)是否要追加其他徐土
    光之繼承人為被告，(2)是否要就徐土光之其他遺產為追加
    請求，(3)如要追加應提出書狀詳細記載全部被告姓名、住
    居所、訴之聲明及事實理由、不動產附表等(卷165頁)，此
    通知已於110年7月9日送達原告(卷167頁)；原告於110年7月
    21日具狀聲請複製電子卷證(卷175頁)，並於110年8月6日收
    受送達本院寄送之電子卷證光碟(卷183頁)，然迄今就本院
    於110年7月3日函諭知之應補正事項，仍未具狀補正。
四、依上述事證可知，徐土光之繼承人包含被告在內共有6人，
    原告欲聲請撤銷徐土光繼承人所為107年6月8日遺產分割協
    議書(卷123至125頁)，為徐土光之繼承人即被告、徐偉祥、
    徐健鍾、徐健明、徐政義所為之分割協議，原告應列上開6
    人全體為被告，當事人始為適格。然經本院通知補正，原告
    於110年8月6日收受本院寄送之卷證電子光碟後仍未補正，
    ，本件原告之訴顯然當事人不適格，依民事訴訟法第249條
    第2項第1款規定，本院不經言詞辯論，駁回原告之訴。
中　　華　　民　　國　 110　　年　　8 　　月　　27　　日
                        臺灣花蓮地方法院花蓮簡易庭
                                法  官  楊碧惠
以上正本係照原本作成。
如不服本判決，應於送達後20日內，向本院提出上訴狀並表明上
訴理由(均須按他造當事人之人數附繕本並繳納上訴裁判費)。
如委任律師提起上訴者，亦應一併繳納上訴審裁判費。
中　　華　　民　　國　 110　　年　　8 　　月　　27　　日
                                書記官  吳琬婷